【裁判字號】    99,訴,5232
【裁判日期】    991230
【裁判案由】    清償借款
【裁判全文】
臺灣臺北地方法院民事判決              99年度訴字第5232號
原      告  中國信託商業銀行股份有限公司
法定代理人  辜松
訴訟代理人  黃馨瑩
被      告  李瑞宏
上列當事人間請求清償借款事件，本院於民國99年12月29日言詞
辯論終結，判決如下：
    主      文
被告應給付原告新臺幣陸拾伍萬柒仟壹佰柒拾肆元，及自民國九
十四年九月九日起至清償日止，按年息百分之十三計算之利息，
暨自民國九十四年十月十日起至清償日止，其逾期在六個月以內
者，按上開利率百分之十；逾期超過六個月者，按上開利率百分
之二十計算之違約金。
訴訟費用新臺幣柒仟壹佰陸拾元由被告負擔。
    事實及理由
壹、程序方面：
    按當事人得以合意定第一審管轄法院。但以關於由一定法律
    關係而生之訴訟為限。前項合意，應以文書證之，民事訴訟
    法第24條定有明文。本件依兩造所訂約定書第15條之約定，
    合意以本院為管轄第一審法院，故本院就本件清償借款之訴
    自有管轄權。
貳、實體方面：
一、原告起訴主張：被告於民國93年11月18日向原告借款新臺幣
    （下同）750,000元，約定借款期間自93年11月18日起至97
    年11月18日止分48期清償，利息按年息13%固定計付，遲延
    履行給付本金或利息時，除依上開利率計息外，依約定書第
    8 條之規定，逾期在6個月內者，依上開利率加計10%之違約
    金，逾期在6個月以上者，其超過6個月以上部份，依上開利
    率加計20%之違約金。並依約定書第4條之規定，如有停止付
    款或拒絕承兌或付款者，或任何一宗債務不依約清償本金或
    利息等情形，即喪失期限利益，其債務視為全部到期。詎被
    告僅繳付本息至94年9月8日止即未再依約清償，依約其債務
    已視為全部到期，尚欠本金657,174元及自94年9月9日起至
    清償日止，按年息13%計算之利息及違約金迄未清償。原告
    爰依消費借貸之法律關係提起本件訴訟。並聲明：如主文第
    一項所示。
二、原告主張上開事實，業據其提出與所述相符之車輛貸款借據
    暨約定書、約定書、放款帳戶還款交易明細等件為證，被告
    於言詞辯論期日到場亦不爭執，堪信原告主張為真實。從而
    ，原告依消費借貸契約之法律關係請求被告給付如主文第一
    項所示之金額、利息、違約金，為有理由，應予准許。
四、結論：本件原告之訴為有理由，並依民事訴訟法第78條，判
    決如主文。
中    華    民    國    99    年    12    月    30    日
                  民事第一庭    法  官  熊志強
以上正本係照原本作成
如對本判決上訴，須於判決送達後20日內向本院提出上訴狀。如
委任律師提起上訴者，應一併繳納上訴審裁判費。
中    華    民    國    99    年    12    月    30    日
                                書記官  謝盈敏

司法院資訊處製作；財團法人民間司法改革基金會備份。
